---
title: "Ejercicios_Practica_1"
author: "Grupo 3"
date: "7/11/2021"
output: github_document
---

```{r setup, include=FALSE}
knitr::opts_chunk$set(echo = TRUE, message = F, warning = F)
library(tidyverse)
load("C:/Users/Brayan/Documents/GitHub/ProgramacionR/data.RData")
ppDay<- read.csv("https://raw.githubusercontent.com/ryali93/ProgramacionR/master/data/raingaugeDataset.csv", sep = ",")
lista<- read.csv("https://raw.githubusercontent.com/ryali93/ProgramacionR/master/data/listRaingauge.csv", sep = ",")
```


|  Nro   |         Integrante          |
| -----  | --------------------------- |
|  1     | Nicasio Castañeda Brayan    |
|  2     | Palomino Torres Fiorella    |
|  3     | Torre Sulca Stefany Nicole  |
|  4     | Zumarán Miranda Daniel      |


# EJERCICIOS PARTE 1

Cargar las variables almacenadas en el siguiente archivo [Rdata](https://goo.gl/uDzU8v)

### 1. Calcula los valores numéricos aproximados de:
a) $\frac{0.3 \cdot 0.15}{0.3 \cdot 0.15 + 0.2 \cdot 0.8 + 0.5 \cdot 0.12}$
```{r}
a<- (0.3*0.5)/(0.3*0.15+0.2*0.8+0.5*0.12)
a #eval: muestra respuesta, echo: muestra procedimiento
```
b) $\frac{5^6}{6!} e^{-5}$
```{r}
b<-(exp(-5)*5**6)/factorial(6)
b
```
c) $\begin{pmatrix} 20 \\ 7 \end{pmatrix} 0.4^7  0.6^{13}$
```{r}
c<-choose(20,7)*(0.4**7)*(0.6**13)
c
```
### 2. Realizar la siguiente suma
a) $1+2+3+...+1000$
```{r}
sum(1:1000)
```
b) $1+2+4+8+16+...+1024$
```{r}
sum(seq(2,1024,2))       #Creamos una secuencia cada "2" y sumamos
```
### 3. El vector  `grupo` representa el grupo al que pertenece una serie de alumnos
a) ¿Cuántos elementos tiene?
```{r}
tibble(grupo) %>%            #Cantidad de datos
  count()
```
b) ¿En qué posiciones del vector está la letra "A"?
```{r}
tibble(grupo) %>% 
  mutate(orden = 1:n(), grupo = grupo) %>% #Agregamos una columna de posicion
  filter(grupo == "A")                     #Filtramos solo "A"
```
### 4. El vector `nota` representa la nota de un examen de los alumnos que están en los grupos del vector `grupo`.
a) ¿Cuanto suman todas las notas?
```{r}
sum(nota)                            #Sumamos las notas
```
b) ¿Cual es la media aritmética de todas las notas?
```{r}
median(nota)                         #Media de las notas
```
c) ¿En qué posiciones están las notas mayores de *7.0*?
```{r}
tibble(nota) %>% 
  mutate(orden = 1:n() , nota =nota) %>% #Agregamos una columna de posicion
  filter(nota>7)                         #Notas mayores de "7"
```
d) Visualiza las notas ordenadas de mayor a menor
```{r}
tibble(grupo,nota) %>%                   #Unimos "Grupo" y "Nota"
  arrange(nota) %>%                     #Ordenamos de mmenor a mayor NOTAS
  mutate(Orden = 1:n())                 #Agregamos posicion
```
e) ¿En qué posición está la nota máxima?
```{r}
tibble(nota) %>% 
  mutate(orden = 1:n() , nota =nota) %>%   #Agregamos posicion
  slice_max(nota)                         #Seleccionamos la maxima "Nota"
```

### 5. A partir de los vectores `grupo` y `nota` definidos.
a) Suma las notas de los 10 primeros alumnos del vector
```{r}
sum(nota[1:10])                             #Sumamos los primeros 10
```
b) ¿Cuántos alumnos hay del grupo *C*?
```{r}
tibble(grupo) %>% 
  filter(grupo == "C") %>%                 #Filtramos solo "C"
  count()                                  #Contamos
```
c) ¿Cuántos alumnos han aprobado?
```{r}
tibble(nota) %>% 
  filter(nota >= 5.1) %>%                 #Filtramos solo "C"
  count()                                  #Contamos
```
d) ¿Cuántos alumnos del grupo *B* han aprobado?
```{r}
tibble(grupo, nota) %>% 
  filter(nota >= 5.1 ,grupo == "B") %>%   #Filtramos Aprobado y solo "B"
  count() 
```

e) ¿Qué porcentaje de alumnos del grupo *C* han aprobado?
```{r}
(tibble(grupo, nota) %>%
  filter(nota >= 5.1 ,grupo == "C") %>%   #Filtramos Aprobado y solo "B"
  count()/tibble(grupo) %>%
  filter(grupo == "C") %>%   #Filtramos solo "C"
  count())*100

```
f) ¿De qué grupos son la máxima y mínima notas de toda la muestra?
```{r}
tibble(grupo,nota) %>%    
  slice_max(nota)      #Maxima nota
```
```{r}
tibble(grupo,nota) %>%    
  slice_min(nota)      #Minima nota
```
g) Nota media de los alumnos de grupo *A* y *B*, juntos, considerando sólo a los que han aprobado.
```{r}
tibble(grupo, nota) %>% 
  filter(grupo == "A" & nota > 5|         #Grupo A y Aprobado
         grupo == "B" & nota > 5) %>%     #Grupo B y Aprobado
  summarise(mean(nota))                   #Media
```
### 6. Calcula el percentil 66 de las notas de todos los alumnos, y también de los alumnos del grupo C.
```{r}
quantile(nota, c(0.66))    #Percentil 66
```
```{r}
tibble(grupo, nota) %>% 
  filter(grupo == "C") %>%       #Filtramos solo C
  summarise(quantile(nota, c(0.66)))  #Percentil 66

```
### 7. Un alumno tiene una nota de 4.9. ¿Qué porcentaje, del total de alumnos, tiene una nota menor o igual que la suya? ¿Y qué porcentaje tiene una nota mayor o igual que la suya?
```{r}
(tibble(nota) %>%
  filter(nota <= 4.9) %>%   #Filtramos Nota menor a 4.9
  count()/tibble(grupo) %>%
  count())*100   
```
```{r}
(tibble(nota) %>%
  filter(nota >= 4.9) %>%   #Filtramos Nota mayor a 4.9
  count()/tibble(grupo) %>%
  count())*100  
```
### 8. Realiza el gráfico de diagramas de caja de las notas de cada grupo, para poder comparar el nivel de cada uno de ellos.
```{r}
df<- tibble(grupo,nota)
boxplot(`nota` ~ `grupo`,df, col = palette(rainbow(4)))
```

### 9. Si la variable `conc` recoge la concentración de plomo (en ppm) en el aire de cierta zona durante un día completo.

a) ¿Cuál ha sido la concentración máxima?
```{r}
tibble(conc) %>% 
  slice_max(conc)
```
b) ¿En cuántos de los muestreos se ha superado la concentración de 40.0 ppm?
```{r}
tibble(conc) %>% 
  filter(conc > 40) %>% 
  count()
```
c) ¿Cuál ha sido la concentración media del día?
```{r}
tibble(conc) %>% 
  summarise(median(conc))
```
d) ¿Cuáles fueron las 10 mediciones más bajas del día?
```{r}
tibble(conc) %>%                   #Unimos "Grupo" y "Nota"
  arrange(conc)
```
e) Si la primera medida fue a las 00:00. ¿A qué hora del día se alcanzó la concentración máxima?
```{r}
#Hora<- seq(0,24-1/12,1/12)
Hora<-seq(as.POSIXct("2020-01-01 00:00"),as.POSIXct("2020-01-01 23:55"),by="5 min") #Secuencia cada 5 minutos
length(Hora)
tibble(Hora,conc) %>%   #Unimos Hora y CONC
  slice_max(conc)       #Encontramos el valor maximo
#seq(as.double())
seq(as.POSIXct("2020-01-01 00:00"),as.POSIXct("2020-01-01 23:00"),by="5 min")
```

# EJERCICIOS PARTE 2

## 1. Graficar los puntos 
$(1,1),(2,4),(3,6),(4,8),(5,25),(6,36),(7,49),(8,64),(9,81),(10,100)$ en un plano utilizando RStudio.
```{r}
xs<- 1:10
ys<-xs*xs
plot(x = xs, y = ys)
```

## 2. Ingresar la matriz A en RStudio
$A = \begin{pmatrix} 1 & 2 & 3 \\ 2 & 4 & 6 \\ 3 & 6 & 9 \\ 4 & 8 & 12  \end{pmatrix}$
```{r}
A<- matrix(1:12, nrow = 4, ncol = 3 )
A
```
## 3. Ingresar la matriz identidad de tamaño 3
$I = \begin{pmatrix} 1 & 0 & 0 \\ 0 & 1 & 0 \\ 0 & 0 & 1  \end{pmatrix}$
```{r}
I<- diag(3)
I
```
##  4. Crea una función que cree una matriz nula ingresando las dimensiones
```{r}
mat<- function(n){  # "n" sera la dimension
  nula<-diag(n);    #diagional = dimension
  for (i in 1:n) {  #
    nula[i,i]=0;
    return(nula)
    
  }
}
mat(4)
```
## 5. Modificar la matriz `diag(4)`, para que se parezca a la matriz B
$B = \begin{pmatrix} 0 & 0 & 0 & 0 \\ 0 & 2 & 0 & 0 \\ 0 & 0 & 3 & 0 \\ 0 & 0 & 0 & 4  \end{pmatrix}$
```{r}
B<-diag(4)
B[1,1]=0
B[2,2]=2
B[3,3]=3
B[4,4]=4
B
```
## 6. Obtener la matriz transpuesta de A (ejercicio 2)
```{r}
A<- matrix(1:12, nrow = 4, ncol = 3 )
t(A)
```
## 7. Realizar las siguientes operaciones 
$A + B$, $A - B$, $3B$ y $AB$
```{r}
A<-matrix(c(1:12,rep(0,4)), nrow = 4 , ncol = 4)
B<-matrix(c(0,0,0,0,2,0,0,0,0,3,0,0,0,0,0,4),ncol=4)
(A+B)
(A-B)
(3*B)
(A*B)
```
## 8. Crea una función para calcular $P^6$
$P = \begin{pmatrix} 1 & 2 & 3 \\ -2 & 4 & -2 \\ 1 & 0 & 1  \end{pmatrix}$
```{r}
P<-matrix(c(1,-2,1,2,4,0,3,-2,1),ncol=3)
P
PM<-function(M,n){
  S=M;
  for(i in 2:n){
    S=S%*%M};
print(S)}
PM(P,6)
```
## 9. Resolver el sistema de ecuaciones
$3x - y + z  = -1\\9x - 2y + z = -9\\3x + y - 2z = -9$
```{r}
sol<- matrix(c(3,9,3,-1,-2,1,1,1,-2), nrow = 3,ncol = 3)
x<- c(-1,-9,-9)
solve(sol,x)
```
## 10. Utilizando la ayuda de R, investigue para qué sirven las funciones `eigen()` y `det()`
```{r}
# Eigen() Los eigenvectors de una matriz son todos aquellos vectores que, al multiplicarlos por dicha matriz, resultan en el mismo vector o en un múltiplo entero del mismo.
# det() es la determinante
```


## 11. Considerando las matrices

$$B=\begin{pmatrix} 
1 & 2 & 3 & 4 & 5 \\
2 & 4 & 6 & 8 & 10 \\
3 & 6 & 9 & 12 & 15 \\
4 & 8 & 12 & 16 & 20 \\
5 & 10 & 15 & 20 & 25 \\
6 & 12 & 18 & 24 & 30 \\
7 & 14 & 21 & 28 & 35 \\
8 & 16 & 24 & 32 & 40 \\
9 & 18 & 27 & 36 & 45 \\
10 & 20 & 30 & 40 & 50
\end{pmatrix}$$

$$A = \begin{pmatrix}
  0 & 1 & 0 & 1 & 0 \\
  1 & 0 & 1 & 0 & 1 \\
  0 & 1 & 0 & 1 & 0 \\
  0 & 1 & 0 & 0 & 1 \\
  1 & 0 & 1 & 1 & 0 \\
\end{pmatrix}$$
Calcular $A \cdot B - A B^t$
```{r}
A1<- matrix(1:50,nrow = 10, ncol = 5)
B1<- matrix(c(0,1,0,0,1,1,0,1,1,0,0,1,0,0,1,1,0,1,0,1,0,1,0,1,0),nrow = 5,ncol = 5)
(A1 %*% B1)-(A1 %*% t(B1))
```

## 12. Considere
$\hat\beta = (X^t \cdot X)^{-1} \cdot X^t \cdot Y$
Determine la matriz 
$\hat\beta$
$x=\begin{pmatrix}1 & 1\\ 1 & -1\\ 1 & 0\\ 1 & 1\\ 1 & 2\\ \end{pmatrix}$
$y = \begin{pmatrix}0\\0\\1\\1\\3\\\end{pmatrix}$
```{r}
X<- matrix(c(1,1,1,1,1,1,-1,0,1,2), nrow = 5, ncol = 2)
Y<- matrix(c(0,0,1,1,3), nrow = 5, ncol = 1)
I<- diag(5)
t(X)%*%I%*%Y # %*% MULTIPLICAR matrices
```


# Ejercicios Parte 3

## 15. Manipule los dataframe según se solicite
Se tiene el conjuntos de datos de precipitación diaria (período 1980 - 2013) de ciertas estaciones meteorológicas (**raingaugeDataset.csv**), donde cada una de estas están asociadas a un código único (**p.e. qc00000208**). Asimismo, se tiene una lista con los nombres, códigos, coordenadas y elevación de cada una de las estaciones (**listRaingauge.csv**).
A cada grupo le corresponde la siguiente estación:

- **Grupo 01**: MALLARES
- **Grupo 02**: TABACONAS
- **Grupo 03**: PUERTO PIZARRO
- **Grupo 04**: MORROPON
- **Grupo 05**: SAN MIGUEL
- **Grupo 06**: CHULUCANAS
- **Grupo 07**: LAMBAYEQUE
- **Grupo 08**: EL LIMON
- **Grupo 09**: EL SALTO
- **Grupo 10**: CHUSIS

De lo descrito anteriormente, se solicita:
```{r}
dat<- tibble(lista) %>% 
  filter(NOM_EST == "PUERTO PIZARRO") %>% #Ubicamos en codigo de la ESTACION
  select(CODIGO)
```
```{r, echo= T}
#Código de estacion de trabajo
dat
```

```{r}
estacion<- tibble(ppDay) %>% 
  select(date, qc00000132) %>%   #Seleccionamos "date" y "Estacion por el codigo"
  mutate(date = as.Date(date, format = "%d/%m/%Y")) %>% #Cambiamos el formato de fecha
  rename(Fecha = date, pp = qc00000132)  #Renombramos
```
```{r, echo=TRUE}
#Seleccionamosla estacion, cambio de nombres (Estacion, Date)
tibble(estacion)
```

```{r}
#Verificamos los datos
seq(as.Date("1980-01-01"),as.Date("2013-12-31"), by = "day") %>% 
  length()
estacion<- tibble(ppDay) %>% 
  select(date, qc00000132) %>%   #Seleccionamos "date" y "Estacion por el codigo"
  mutate(date = as.Date(date, format = "%d/%m/%Y")) %>% #Cambiamos el formato de fecha
  rename(Fecha = date, pp = qc00000132) %>%   #Renombramos
  arrange(Fecha)  #Total de datos
#Sale todo BIEN :)
```

** *
a) Determine la cantidad de **missing values** de la serie de tiempo a paso diario.
```{r, echo=TRUE}
tibble::tibble(ppDay) %>% 
  select(2:21) %>% 
  summarise_all(funs(sum(is.na(.)))) # Cntidad "NA"por cada estacion 
#summarise_all(ppDay, funs(sum(is.na(.)))) #Cantidad NA por cada columna
sum(summarise_all(estacion, funs(sum(is.na(.)))))  #Total de "NA" en la estacion "Puerto Pizarro"
```
b) Calcule la serie de tiempo de precipitación **acumulada mensual** (si el # de días con missing values, en un mes, supera el 10%, la precipitación acumulada mensual será considerado como un **`NA`**).
```{r}
ppMPizarro<-
  estacion %>% 
  group_by(Fecha = str_sub(Fecha,1,7)) %>% 
  mutate(
    missVal = sum(is.na(pp))*100/n()    #porcentaje de DATOS faltantes
  ) %>% 
  summarise(
    pp = sum(pp, na.rm = T),
    missVal = unique(missVal)          #Precipitacion acumulada
  ) %>% 
  mutate(
    pp = ifelse(missVal>=10,NA,pp),    #NA, cuando superan o son mayor a 10%
    Fecha = as.Date(sprintf("%1$s-01", Fecha)),
    Mes = str_sub(Fecha, 6, 7)
  )
ppMPizarro
```

c) Determine la cantidad de **missing values** de la serie de tiempo a paso mensual.
```{r}
sum(summarise_all(ppMPizarro, funs(sum(is.na(.))))) #Punto es para que evalue todo.
```
d) Cree una función que calcule, a partir de los datos de preicpitación mensual, la **climatología (Ene-Dic)** para el **período 1980-2010**.
```{r}

ppM80_10<- tibble(ppDay) %>% 
  select(date, qc00000132) %>%   #Seleccionamos "date" y "Estacion por el codigo"
  mutate(date = as.Date(date, format = "%d/%m/%Y")) %>% #Cambiamos el formato de fecha
  rename(Fecha = date, pp = qc00000132) %>%   #Renombramos
  filter(Fecha>="1980-01-01",Fecha<="2010-12-31") %>%   #SOLO de 1980 a 2010
  group_by(Fecha = str_sub(Fecha,1,7)) %>%   #Agrupamos  por Año y Mes
  mutate(
    missVal = sum(is.na(pp))*100/n()    #porcentaje de DATOS faltantes
  ) %>% 
  summarise(
    pp = sum(pp, na.rm = T),
    missVal = unique(missVal)          #Precipitacion acumulada
  ) %>% 
  mutate(
    pp = ifelse(missVal>=10,NA,pp),    #NA, cuando superan o son mayor a 10%
    Fecha = as.Date(sprintf("%1$s-01", Fecha)),
    Mes = str_sub(Fecha, 6, 7)
  )
ggplot(ppM80_10, aes(Fecha,pp))+
  geom_line()
#view(ppM80_10)
```


e) Poltear (boxplot) la variabilidad de los valores mensuales (Ene-Dic) para el período 1980-2013.
```{r}
ppMPizarro
boxplot(`pp` ~ `Mes`,ppMPizarro, col = palette(rainbow(12)))
ggplot(ppMPizarro, aes(Mes,pp))+
  geom_boxplot()+
  theme_bw()+
  scale_x_discrete(
    labels = month.abb
  )

#view(est80_10)
```

