---
title: "Ejercicios3"
author: "Grupo 3"
date: "7/2/2021"
output: github_document
---

```{r setup, include=FALSE}
knitr::opts_chunk$set(echo = TRUE, message = F, warning = F)
library(tidyverse)
ppDay<- read.csv("https://raw.githubusercontent.com/ryali93/ProgramacionR/master/data/raingaugeDataset.csv", sep = ",")
lista<- read.csv("https://raw.githubusercontent.com/ryali93/ProgramacionR/master/data/listRaingauge.csv", sep = ",")
```

# Ejercicios Parte 3
## 15. Manipule los dataframe según se solicite
Se tiene el conjuntos de datos de precipitación diaria (período 1980 - 2013) de ciertas estaciones meteorológicas (**raingaugeDataset.csv**), donde cada una de estas están asociadas a un código único (**p.e. qc00000208**). Asimismo, se tiene una lista con los nombres, códigos, coordenadas y elevación de cada una de las estaciones (**listRaingauge.csv**).
A cada grupo le corresponde la siguiente estación:

- **Grupo 01**: MALLARES
- **Grupo 02**: TABACONAS
- **Grupo 03**: PUERTO PIZARRO
- **Grupo 04**: MORROPON
- **Grupo 05**: SAN MIGUEL
- **Grupo 06**: CHULUCANAS
- **Grupo 07**: LAMBAYEQUE
- **Grupo 08**: EL LIMON
- **Grupo 09**: EL SALTO
- **Grupo 10**: CHUSIS

De lo descrito anteriormente, se solicita:
```{r}
dat<- tibble(lista) %>% 
  filter(NOM_EST == "PUERTO PIZARRO") %>% #Ubicamos en codigo de la ESTACION
  select(CODIGO)
```
```{r, echo= T}
#Código de estacion de trabajo
dat
```

```{r}
estacion<- tibble(ppDay) %>% 
  select(date, qc00000132) %>%   #Seleccionamos "date" y "Estacion por el codigo"
  mutate(date = as.Date(date, format = "%d/%m/%Y")) %>% #Cambiamos el formato de fecha
  rename(Fecha = date, pp = qc00000132)  #Renombramos
```
```{r, echo=TRUE}
#Seleccionamosla estacion, cambio de nombres (Estacion, Date)
tibble(estacion)
```
```{r}
#Verificamos los datos
seq(as.Date("1980-01-01"),as.Date("2013-12-31"), by = "day") %>% 
  length()
estacion<- tibble(ppDay) %>% 
  select(date, qc00000132) %>%   #Seleccionamos "date" y "Estacion por el codigo"
  mutate(date = as.Date(date, format = "%d/%m/%Y")) %>% #Cambiamos el formato de fecha
  rename(Fecha = date, pp = qc00000132) %>%   #Renombramos
  arrange(Fecha)  #Total de datos
#Sale todo BIEN :)
```

** *
a) Determine la cantidad de **missing values** de la serie de tiempo a paso diario.
```{r, echo=TRUE}
tibble::tibble(ppDay) %>% 
  select(2:21) %>% 
  summarise_all(funs(sum(is.na(.)))) # Cntidad "NA"por cada estacion 
#summarise_all(ppDay, funs(sum(is.na(.)))) #Cantidad NA por cada columna
sum(summarise_all(estacion, funs(sum(is.na(.)))))  #Total de "NA" en la estacion "Puerto Pizarro"
```
b) Calcule la serie de tiempo de precipitación **acumulada mensual** (si el # de días con missing values, en un mes, supera el 10%, la precipitación acumulada mensual será considerado como un **`NA`**).
```{r}
ppMPizarro<-
  estacion %>% 
  group_by(Fecha = str_sub(Fecha,1,7)) %>% 
  mutate(
    missVal = sum(is.na(pp))*100/n()    #porcentaje de DATOS faltantes
  ) %>% 
  summarise(
    pp = sum(pp, na.rm = T),
    missVal = unique(missVal)          #Precipitacion acumulada
  ) %>% 
  mutate(
    pp = ifelse(missVal>=10,NA,pp),    #NA, cuando superan o son mayor a 10%
    Fecha = as.Date(sprintf("%1$s-01", Fecha)),
    Mes = str_sub(Fecha, 6, 7)
  )
ppMPizarro
```
c) Determine la cantidad de **missing values** de la serie de tiempo a paso mensual.
```{r}
sum(summarise_all(ppMPizarro, funs(sum(is.na(.)))))
```
d) Cree una función que calcule, a partir de los datos de preicpitación mensual, la **climatología (Ene-Dic)** para el **período 1980-2010**.
```{r}

ppM80_10<- tibble(ppDay) %>% 
  select(date, qc00000132) %>%   #Seleccionamos "date" y "Estacion por el codigo"
  mutate(date = as.Date(date, format = "%d/%m/%Y")) %>% #Cambiamos el formato de fecha
  rename(Fecha = date, pp = qc00000132) %>%   #Renombramos
  filter(Fecha>="1980-01-01",Fecha<="2010-12-31") %>%   #SOLO de 1980 a 2010
  group_by(Fecha = str_sub(Fecha,1,7)) %>%   #Agrupamos  por Año y Mes
  mutate(
    missVal = sum(is.na(pp))*100/n()    #porcentaje de DATOS faltantes
  ) %>% 
  summarise(
    pp = sum(pp, na.rm = T),
    missVal = unique(missVal)          #Precipitacion acumulada
  ) %>% 
  mutate(
    pp = ifelse(missVal>=10,NA,pp),    #NA, cuando superan o son mayor a 10%
    Fecha = as.Date(sprintf("%1$s-01", Fecha)),
    Mes = str_sub(Fecha, 6, 7)
  )
ggplot(ppM80_10, aes(Fecha,pp))+
  geom_line()
#view(ppM80_10)
```
e) Poltear (boxplot) la variabilidad de los valores mensuales (Ene-Dic) para el período 1980-2013.
```{r}
ppMPizarro
boxplot(`pp` ~ `Mes`,ppMPizarro, col = palette(rainbow(12)))
ggplot(ppMPizarro, aes(Mes,pp))+
  geom_boxplot()+
  theme_bw()+
  scale_x_discrete(
    labels = month.abb
  )

#view(est80_10)
```

