---
title: "Tarea Calificada"
author: "BNicasio"
date: "6/29/2021"
output: html_document
---
```{r setup,include=FALSE}
knitr::opts_chunk$set(echo = FALSE ,message = TRUE,warning = TRUE,eval = FALSE,
                      comment = '', fig.width = 6, fig.height = 6,progress = TRUE,
                      verbose = TRUE)
library(tidyverse)
load("C:/Users/Brayan/Documents/GitHub/ProgramacionR/data.RData")
```
```{r}
summary(cars)
data("msleep")
```
```{r}
msleep
```

# Tarea N" 01
## Ejercicios Parte 1
### 1. Calcula los valores numéricos aproximados de
Resolver $a=\frac{0.3*0.5}{0.3*0.15+0.2*0.8+0.5*0.12}$
```{r,eval=TRUE}
a<- (0.3*0.5)/(0.3*0.15+0.2*0.8+0.5*0.12)
a #eval: muestra respuesta, echo: muestra procedimiento
```
Resolver $b=\frac{5^6}{6!}e^-5$
```{r,eval=TRUE}
b<-(exp(-5)*5**6)/factorial(6)
b
```
Resolver  $c={20 \choose 7}0.5^{7}0.6^{13}$
```{r,eval=TRUE}
c<-choose(20,7)*(0.4**7)*(0.6**13)
c
```
### 2. Realizar la siguiente suma
Resolver a. $1 + 2 + 3 + ... + 1000$
```{r,eval=TRUE}
sum(1:1000)
```
Resolver a. $1 + 2 + 4 + 8 + 16 + ... + 1024$
```{r,eval=TRUE}
sum(seq(2,1024,2))
```
### 3. El vector *grupo* representa el grupo al que pertenece una serie de alumnos
-¿Cuántos elementos tiene?
```{r,eval=T}
grupo
leng<-length(grupo)
leng
```
-¿En qué posiciones del vector está la letra “A”?
```{r}
posicion<-which(grupo=="A")  
posicion
```
### 4. El vector *nota* representa la nota de un examen de los alumnos que están en los grupos del vector *grupo*.
-¿Cuanto suman todas las notas?
```{r}
sum(nota) 
```
-¿Cual es la media aritmética de todas las notas?

-¿En qué posiciones están las notas mayores de 7.0?

-Visualiza las notas ordenadas de mayor a menor
¿En qué posición está la nota máxima?

### 5. A partir de los vectores *grupo* y *nota* definidos.
-Suma las notas de los 10 primeros alumnos del vector

-Cuántos alumnos hay del grupo C?

-¿Cuántos alumnos han aprobado?

-¿Cuántos alumnos del grupo B han aprobado?

-¿Qué porcentaje de alumnos del grupo C han aprobado?

-¿De qué grupos son la máxima y mínima notas de toda la muestra?

-Nota media de los alumnos de grupo A y B, juntos, considerando sólo a los que han aprobado.

### 6. Calcula el percentil 66 de las notas de todos los alumnos, y también de los alumnos del grupo C.

### 7. Un alumno tiene una nota de 4.9. ¿Qué porcentaje, del total de alumnos, tiene una nota menor o igual que la suya? ¿Y qué porcentaje tiene una nota mayor o igual que la suya?


### 8. Realiza el gráfico de diagramas de caja de las notas de cada grupo, para poder comparar el nivel de cada uno de ellos.


### 9. Si la variable *conc* recoge la concentración de plomo (en ppm) en el aire de cierta zona durante un día completo
-¿Cuál ha sido la concentración máxima?

-¿En cuántos de los muestreos se ha superado la concentración de 40.0 ppm?

-¿Cuál ha sido la concentración media del día?

-¿Cuáles fueron las 10 mediciones más bajas del día?

-Si la primera medida fue a las 00:00. ¿A qué hora del día se alcanzó la concentración máxima?



## Ejercicios Parte 2

### 1. Graficar los puntos  (1,1),(2,4),(3,6),(4,8),(5,25),(6,36),(7,49),(8,61),(9,81),(10,100) en un plano utilizando RStudio.

### 2. Ingresar la matriz A en RStudio 
A = \begin{pmatrix}1&2&3\\2&4&6\\3&6&9\\4&8&12\end{pmatrix}


### 3. Ingresar la matriz identidad de tamaño 3  
I = \begin{pmatrix} 1 & 0 & 0 \\ 0 & 1 & 0 \\ 0 & 0 & 1 \end{pmatrix}



### 4. Crea una función que cree una matriz nula ingresando las dimensiones


### 5. Modificar la matriz *diag(4)*, para que se parezca a la matriz B
B = \begin{pmatrix} 0 & 0 & 0 & 0 \\ 0 & 2 & 0 & 0 \\ 0 & 0 & 3 & 0 \\ 0 & 0 & 0 & 4 \end{pmatrix}

### 6. Obtener la matriz transpuesta de A (ejercicio 2)


### 7. Realizar las siguientes operaciones
A + B, A - B, 3B, AB

### 8. Crea una función para calcular
Hallar $P^6$ y P = \begin{pmatrix} 1 & 2 & 3 \\ -2 & 4 & -2 \\ 1 & 0 & 1 \end{pmatrix}

### 9. Resolver el sistema de ecuaciones
$3x - y + z = -1\\9x - 2y + z = -9\\3x + y - 2z = -9$


### 10. Utilizando la ayuda de R, investigue para qué sirven las funciones *eigen()* y *det()*


### 11. Considerando las matrices
B= \begin{pmatrix} 
1 & 2 & 3 & 4 & 5 \\
2 & 4 & 6 & 8 & 10 \\
3 & 6 & 9 & 12 & 15 \\
4 & 8 & 12 & 16 & 20 \\
5 & 10 & 15 & 20 & 25 \\
6 & 12 & 18 & 24 & 30 \\
7 & 14 & 21 & 28 & 35 \\
8 & 16 & 24 & 32 & 40 \\
9 & 18 & 27 & 36 & 45 \\
10 & 20 & 30 & 40 & 50
\end{pmatrix}
A= \begin{pmatrix}
  0 & 1 & 0 & 1 & 0 \\
  1 & 0 & 1 & 0 & 1 \\
  0 & 1 & 0 & 1 & 0 \\
  0 & 1 & 0 & 0 & 1 \\
  1 & 0 & 1 & 1 & 0 \\
\end{pmatrix}
Calcular $A \cdot B - A B^t$
```{r}
B<- matrix(1:50,nrow = 10, ncol = 5)
A<- matrix(c(0,1,0,0,1,1,0,1,1,0,0,1,0,0,1,1,0,1,0,1,0,1,0,1,0),nrow = 5,ncol = 5)
a1<-(B%*%A)
b1<- t(B)
c1<-A%*%b1
r<-a1 - c1
```


### 12. Considere  
$\hat\beta = (X^t \cdot X)^{-1} \cdot X^t \cdot Y$
Determine la matriz $\hat\beta$
X= \begin{pmatrix}1 & 1\\ 1 & -1\\ 1 & 0\\ 1 & 1\\ 1 & 2\\ \end{pmatrix}




### 13. Corre el siguiente código para cargar los vectores *year* y *co2* en memoria
```{r, eval=TRUE,echo=TRUE}
data(co2)
means = aggregate(co2, FUN=mean)
year = as.vector(time(means))
co2 = as.vector(means)
```

